# 被投资公司净资产为负数

提问人：tpatw 时间：2015-11-20 21:07:14
长期股权投资用权益法的情况下，如果被投资公司发生巨额亏损时，被投资公司净资产为负数时，长投冲减为 0 时，要冲销该公司的应收或其他与该公司有关的债权，还不够冲时，要冲与该公司有关的资本公积。最后还不够冲就不冲了，但要做备查。其中：如何理解“要冲销应收帐款或其他债权”？ 例如： 2011 年年初，投资公司A对被投资公司B持股40%，投资成本 700 万，应收B公司帐款 2000万。B公司 2011 年净利润：-3100万，则A公司帐务处理： 3100*40%=1240万 （ 1 ）确认当期投资收益，减至长投的帐面为 0 借：长期股权投资 -700贷： 投资收益 -700 1240-700=540万元（ 2 ）确认长投为 0 之后的投资收益，冲减“应收帐款”借：应收帐款-B公司-540贷：投资收益 -540 问题： 1 、 上述分录（ 1 ）（ 2 ）是否正确 2 、 如果分录（ 2 ）正确，应收帐款—B公司是余额是： 1450万，与B公司的帐面不一致，如何对帐？ 谢谢

回答人：chenyiwei
1 、应注意可冲减的仅限于“通常是指长期应收项目。比如，企业对被投资单位的长期债权，该债权没有明确的清收计划、且在可预见的未来期间不准备收回的，实质上构成对被投资单位的净投资。”一般的经营性往来（如应收账款）不在可冲减之列。 2 、冲减净投资时，也不是直接冲减债权的原值，而是采用对其计提准备的方式体现的。